臺灣士林地方法院交通事件裁定　　　 100年度交聲字第1006號
　　　　　　　　　　　　　　　　　 100年度交聲字第1007號
原處分機關　臺北市交通事件裁決所
異　議　人
即受處分人　沈佳秋
上列異議人即受處分人因違反道路交通管理處罰條例事件，對於
臺北市交通事件裁決所於民國100 年10月12日所為之處分（原處
分案號：北市裁申字第裁22-AEZ226148號、第裁22-AEZ226149號
）聲明異議，本院裁定如下：
    主  文
異議均駁回。
    理  由
一、原處分意旨略以：異議人即受處分人沈佳秋於民國100 年9
    月16日上午10時14分許，駕駛車牌號碼006-CH號營業一般小
    客車，在臺北市○○區○○路120 號對面之芝山捷運站機車
    停車格旁路上，經臺北市政府警察局交通警察大隊員警舉發
    有「併排臨時停車」及「違反處罰條例之行為，拒絕停車接
    受稽查而逃逸」之2 項違規，爰依道路交通管理處罰條例第
    55 條 第4 款、第60條第1 項，分別裁處異議人處罰鍰新臺
    幣(下 同)600元及3,000 元，並依同條例第63條第1 項記違
    規點數1 點。
二、異議人沈佳秋聲明異議意旨略以：伊在舉發地點慢速行駛，
    並未併排停車，警方僅憑目視伊開車經過則逕行舉發，尚未
    提出違規照片為證；又伊既無併排停車之違規，自無停車接
    受稽查之義務，爰聲明異議云云。
三、按臨時停車係指車輛因上、下人、客，裝卸物品，其引擎未
    熄火，停止時間未滿三分鐘，保持立即行駛之狀態；又汽車
    駕駛人臨時停車，不依順行之方向，或不緊靠道路右側，或
    單行道不緊靠路邊，或併排臨時停車者，處新臺幣三百元以
    上六百元以下罰鍰；道路交通管理處罰條例第3 條第9 款、
    第55條第4 款分別定有明文。再汽車駕駛人，駕駛汽車有違
    反本條例之行為，經交通勤務警察或依法令執行交通稽查任
    務人員制止時，不聽制止或拒絕停車接受稽查而逃逸者，除
    按各該條規定處罰外，處新臺幣三千元以上六千元以下罰鍰
    ，並記違規點數一點，道路交通管理處罰條例第60條第1 項
    、第63條第1 項第1 款亦規定明確。
四、經查：
  (一)本件受處分人沈佳秋於本件舉發時間，駕駛上開營業小客車
    行經臺北市○○區○○路120 號對面之舉發地點，拒絕停車
    接受稽查而離去之事實，業據沈佳秋於本院訊問時坦承在卷
    （參見本院卷第20頁），復有臺北市政府警察局舉發違反道
    路交通管理事件通知單1 紙（參見本院卷第6 頁）附卷可憑
    。是受處分人有違反道路交通管理處罰條例之行為，卻拒絕
    停車接受稽查而逃逸之行為，足堪認定。
  (二)受處分人雖辯稱：當時伊僅係放慢車速約10公里左右看有無
    客人要搭車，伊並未停車；警方僅憑目視伊開車經過則逕行
    舉發，尚未提出違規照片為證云云。惟查：
  1.證人即本件舉發員警盧政宏於本院調查時結證稱：伊當時從
    福國路右轉福華路騎機車執行巡邏勤務，伊右轉國華路後，
    就看到前方3 、40公尺處，有1 台計程車併排停放在福華路
    120 號對面，就是靠近捷運站的機車停放區，該機車停放區
    已經有放了很多機車，所以受處分人駕駛之計程車是停在機
    車旁邊，與機車一起併排，伊即騎機車前往稽查，伊騎往受
    處分人停車地點的路程中，看到受處分人駕駛之營業小客車
    的車道後方，有3 、4 部小客車被受處分人車輛擋住，無法
    前進，伊的機車也是被受處分人擋住，必須切到靠近7-11的
    車道，才可以前進；伊接近受處分人之計程車時，該車呈靜
    止狀態持續約1 分鐘，併排臨時停車是指上下乘客或搬卸貨
    品未滿3 分鐘，而駕駛保持立即行駛狀態，超過3 分鐘時，
    法律即認定是停車，而不是臨時停車，本案伊看到受處分人
    未行駛，且他後面有很多車子被他擋住，而認定受處份人有
    違規併排臨時停車；嗣伊機車騎至受處分人計程車前面，下
    車走到受處分人駕駛座旁，告知受處分人已經違規，並請他
    出示駕照，但受處分人未出示駕照逕自駕車離去等語明確在
    卷（參見本院卷第21-22 頁）。證人盧政宏身為執法人員，
    與受處分人素不相識，亦無宿怨仇隙，衡情應無在執行交通
    勤務中，刻意舉發不實，且甘冒偽證之罪責，於本院調查中
    到庭具結為虛偽之陳述，以羅織誣陷受處分人之可能或必要
    ；又證人當時騎乘機車之行使方向係於受處分人駕駛之計程
    車後方，自可清楚察知受處分人違規臨時停車致擋住後方來
    車之情形；是以證人盧政宏上開證述足堪採信。此外，復有
    臺北市政府警察局舉發違反道路交通管理事件通知單1 紙（
    參見本院卷第6 頁）附卷可憑。是以受處分人於上開時地，
    駕駛營業小客車併排臨時停車之違規事實，足堪認定，受處
    分人辯稱未併排臨時停車云云，顯非實情，不足採信。
  2.按汽車駕駛人之行為有不服指揮稽查而逃逸情形，當場不能
    或不宜攔截製單舉發者，得記明車輛牌照號碼、車型等可資
    辨明之資料，以汽車所有人為被通知人製單逕行舉發，道路
    交通管理處罰條例第7 條之2 第1 項第4 款前段及第4 項定
    有明文。此規範之訂定乃因此等違規行為多在瞬間發生，有
    其即時之特性，故委由當場執行取締違規之公務人員，依其
    認識與判斷，為立即取締作為，可不經科學儀器取得之證據
    資料，即得證明違規行為，是警員舉發交通違規既為道路交
    通管理處罰條例所規定之職權行使行為，且經立法機關授權
    ，此為達成維持交通秩序目的所必要，無須另有其他如目擊
    證人或必須拍攝照片為之佐證，始構成處罰之要件。本案受
    處分人之違規事實，業據證人盧政宏警員就當天舉發之經過
    情形證述綦詳，且其所證情節核無矛盾、違背經驗、論理法
    則之情況，復有臺北市政府警察局舉發違反道路交通管理事
    件通知單1 紙在卷可憑，已足資認定受處分人之違規事實，
    並無另行提出違規照片之必要。
  3.受處分人另辯稱：舉發單載明伊拒絕停車接受稽查而逃逸，
    卻於臺北市政府警察局士林分局100 年9 月30日北市警士分
    交字第10034964200 號公文上載明伊拒絕出示駕照、行照，
    逕自駛離，兩者並未一致，難以令人信服云云。惟查，據上
    證人員警盧政宏之證述，員警當時走到受處分人駕駛座旁，
    告知受處分人已經違規，並請受處分人出示駕照，但受處分
    人未出示駕照，逕自駕車離去。受處分人於本院訊問時亦坦
    承：警察騎機車突然從右邊（7-11的方向）插近我車子前面
    ，我看到警察後，把車窗拉下，警察要我出示證件，我就直
    接回答說我沒有違規，然後我就開車逕行離開等語( 參見本
    院卷第20頁) 。是員警當時有請受處分人出示駕照的證件，
    受處分人拒絕出示，逕自駕車離去之事實，已堪認定。是上
    開公文所載「拒絕出示駕照、行照，逕自駛離」，亦核與事
    實相符。本件受處分人「拒絕停車接受稽查而駛離」之事實
    ，乃本件違規受罰之事實，上開公文與舉發單所載相同，並
    無二致，尚難遽以上開公文與舉發單有無載明「拒絕出示駕
    照」乙節，認受處分人無此違規事實，是受處分人所辯，顯
    不足採。
五、綜上所述，受處分人駕駛上開營業小客車於舉發時、地，確
    有違規併排臨時停車，經交通勤務警察制止，拒絕停車接受
    稽查而逃逸之違規行為。從而原處分機關依前開道路交通管
    理處罰條例第55條第4 款、第60條第1 項，分別裁處受處分
    人罰鍰600 元、3,000 元，核無不當。受處分人猶執前詞指
    摘原處分不當，皆為無理由，均應將其異議駁回。
據上論斷，依道路交通案件處理辦法第18條，裁定如主文。
中    華    民    國   100    年    12    月    17    日
                        交通法庭法  官  楊秀枝
以上正本證明與原本無異。
如不服本裁定應於收受送達後5日內向本院提出抗告狀。
                                書記官  林鼎嵐
中    華    民    國   100    年    12    月    17    日